

Pilote de système

Courriel mc.guertin@gmail.com Cellulaire (581) 985-8478 Site Web mcguertin.github.io/cv.pdf



SOMMAIRE

Je possède plus de 20 années d'expérience comme pilote de système et analyste aux essais. Durant toutes ces années, j'ai travaillé sur plusieurs systèmes à la SAAQ et projets en mode Agile. Je suis une personne fiable, autonome et responsable. Je suis organisée, soignée, capable de m'ajuster rapidement aux besoins de l'entreprise et des clients. Je comprends l'importance de bien vulgariser l'information pour qu'elle soit compréhensible pour tous les intervenants. Je travaille toujours en mode solution, dans la bonne humeur et avec une attitude positive.



EXPÉRIENCES

Analyste en informatique - Pilote de système et analyste aux essais / Avr. 1999 - Déc. 2020

Société de l'assurance-automobile du Québec

Coordonner la réalisation des essais d'acceptation intersystèmes. Participer à l'élaboration du plan d'essais d'acceptation et à l'identification des cas d'essais. Préparer et mettre en place les environnements d'essais. Exécuter les essais en lot. Supporter les utilisateurs dans les essais en pseudo-production. Commenter les dossiers fonctionnels.

TSO/ISPF MVS/JCL IDMS DB2 Dévelop. agile

Technicienne en informatique / Déc. 1991 -Avr. 1999

Ministère de l'Environnement et de la Faune

Agir à titre de chargée de projet pour différents systèmes ministériels et départementaux. Développer, entretenir et documenter des programmes sur différentes plateformes. Offrir un support technique SAS aux utilisateurs. Participer à l'analyse fonctionnelle de divers dossiers.

COBOL IDMS CICS/VS TSO/ISPF MVS/JCL SAS

Technicienne en informatique / Nov. 1987 -Déc. 1991

Ministère de l'Enseignement supérieur

Participer à l'analyse des besoins. Élaborer ou modifier des programmes SAS. Développer des outils interactifs pour faciliter l'exploitation du système de recensement des clientèles universitaires (RECU).

SAS

Technicienne en informatique / Avr. 1986 -Nov. 1987

Régie de l'assurance-maladie du Québec

Automatiser les informations de gestion concernant les demandes de paiements des professionnels de la santé. SAS

Technicienne en informatique / Sep. 1985 -Avr. 1986

Ministère du Revenu du Québec

Créer et modifier des procédures JCL et programmes PL/1 dont plusieurs appellent CICS/VS.

JCL CICS/VS PL/1

Technicienne en informatique / Juil. 1985 -**Août 1985**

Société internationale de médiatique, Sainte-Foy

Développer des systèmes d'apprentissage assisté par ordinateur, destinés à des étudiants inscrits à un cours d'informatique.

BASIC

Technicienne en informatique / Été 1984 - Été 1985

Paré et Associés (Courtiers en immobilier), Sainte-Foy

Programmer et modifier des applications comptables sur LOTUS 1-2-3. Offrir le soutien techniquew aux utilisateurs.

BASIC



COMPÉTENCES

Languages: COBOL, SAS, MVS/JCL, SQL.

Logiciels: CICS/VS, TSO/ISPF, Access, Word, Excel,

ULTIM.

Bases de données: IDMS. DB2.



EDUCATION

DEC en informatique - 1982 à 1985

Cégep de Sainte-Foy



ACTIVITÉS / INTÉRÊTS

Marche en forêt, vélo, cuisine, jardinage.